臺灣基隆地方法院刑事判決　
110 年度易字第360 號
公　訴　人　臺灣基隆地方檢察署檢察官
被　　　告　李政道　男　(民國00年0 月00日生)
　　　　　　　　　　身分證統一編號：Z000000000號
　　　　　　　　　　住基隆市○○區○○路000 ○0 號
　　　　　　　　　　居基隆市○○區○○街000 巷00號4 樓
　　　　　　　　　　（現於法務部○○○○○○○○羈押中）
上列被告因竊盜案件，經檢察官提起公訴（110 年度偵字第2450
號、第4656號），本院判決如下：
    主  文
李政道犯竊盜罪，累犯，處有期徒刑陸月，如易科罰金，以新臺
幣壹仟元折算壹日；未扣案犯罪所得電纜線伍捲（共伍佰米）、
抽水機參台、油壓機壹台、穿揚機壹台、工業用千斤頂貳台、裝
有手工切台參個及活動板手伍支之黑色塑膠袋壹只，均沒收，於
全部或一部不能沒收或不宜執行沒收時，追徵其價額。又犯攜帶
兇器、踰越安全設備竊盜罪，累犯，處有期徒刑捌月；扣案破壞
剪壹支、手套壹副均沒收。
    事  實
一、李政道意圖為自己不法之所有，分別為下列行為：
㈠、基於竊盜之犯意，於民國110年2月13日19時31分許、同年2月
    14日12時47分許，均騎乘車牌號碼000-000號普通重型機車
    （下稱上開機車）至新北市○○區○○○路0巷0號（物流共和國
    ）旁空地，以石頭砸壞陳宗勇所有貨櫃之門鎖，進入該貨櫃
    內竊取陳宗勇所有之電纜線5捲（共500米）、抽水機3台、
    油壓機1台、穿揚機1台、工業用千斤頂2台（價值共新臺幣
    【下同】20萬7千元），得手後載運上開竊得之物品離開。
    因其認貨櫃內仍有財物未能搬完，故承前犯意，於110年2月
    16日13時30分許，又騎乘上開機車至上址，竊取該貨櫃內陳
    宗勇所有、裝有手工切台3個及活動板手5支之黑色塑膠袋1
    只（價值共2萬元），及陳宗勇所有之電纜線1捆並將之搬運
    至上開機車腳踏板上，適陳宗勇到場發現並予質問，李政道
    乃倉皇丟棄電纜線1捆，攜帶前開竊得之切台及板手，騎乘
    上開機車逃逸，嗣陳宗勇報警處理，始悉上情。
㈡、基於攜帶兇器、踰越安全設備竊盜之犯意，於110年7月15日1
    時20幾分許，攜帶客觀上足對人之生命、身體、安全構成威
    脅之破壞剪1支，騎乘上開機車至基隆市中山區復興路201巷
    內停放後，翻過鐵製圍欄之安全設備侵入基隆市○○區○○路0○
    0號對面齊裕營造股份有限公司之工地，在該工地B區地下4
    樓，持前開破壞剪剪斷接地電纜線共14條（價值約1千多元
    ）而竊取之，得手後攜帶上開竊得之電纜線走到該工地1樓
    欲離開，在1樓為該工地工程師李睿杉、工地主管彭子豪當
    場發現並報警，經警到場查扣李政道所竊得之電纜線14條（
    已發還）及其用以竊盜之破壞剪1支、手套1副，始悉上情。
二、案經陳宗勇訴由新北市政府警察局瑞芳分局、齊裕營造股份
    有限公司訴由基隆市警察局第四分局報告臺灣基隆地方檢察
    署檢察官偵查起訴。
    理  由
壹、證據能力
    本判決以下所引用之證據，公訴人及被告李政道於本案言詞
    辯論終結前，均未爭執其證據能力，本院審酌該等證據作成
    或取得之狀況，並無非法或不當取證之情事，且無顯不可信
    之情況，復經本院於審判期日就上開證據依法進行調查、辯
    論，自均具有證據能力。
貳、實體事項
一、上揭犯罪事實，業據被告於本院審理時坦承不諱，核與證人
    即告訴人陳宗勇於警詢及偵詢時、證人李睿杉、彭子豪於警
    詢時所述情節大致相符，並有現場照片、證物照片、監視器
    翻拍畫面等件附卷可稽（見110年度偵字第2450號卷第21至3
    5頁；110年度偵字第4656號卷第45至55頁），復有破壞剪1
    支、手套1副扣案可證，足徵被告之自白與事實相符，堪以
    採信。本案事證明確，被告犯行洵堪認定，應依法論科。
二、論罪科刑
㈠、按刑法第321條第1項第3款之攜帶兇器竊盜罪，係以行為人攜
    帶兇器竊盜為其加重條件，此所謂兇器，其種類並無限制，
    凡客觀上足對人之生命、身體、安全構成威脅，具有危險性
    之兇器均屬之，且祇須行竊時攜帶此種具有危險性之兇器為
    已足，並不以攜帶之初有行兇之意圖為必要；而磚塊、石頭
    乃自然界之物質，尚難謂為通常之「器械」，從而持磚塊、
    石頭砸毀他人車窗竊盜部分，尚難論以攜帶兇器竊盜罪（最
    高法院92年度台非字第38號、79年度台上字第5253號、76年
    度台上字第3929號判決參照）。次按籬笆本係因防閑而設，
    自屬安全設備之一種，究與牆垣係用土磚作成之性質有間（
    最高法院45年度台上字第210號判決參照）。
㈡、是核被告事實欄一、㈠所為，係犯刑法第320條第1項竊盜罪；
    而就事實欄一、㈡部分，觀諸卷附被告侵入工地之照片（見1
    10年度偵字第4656號卷第45頁），該被侵入處為鐵製圍欄，
    而非土磚砌成之牆壁，是核被告事實欄一、㈡所為，係犯刑
    法第321條第1項第2款、第3款之攜帶兇器、踰越安全設備竊
    盜罪。
㈢、公訴意旨認事實欄一、㈡部分，被告乃「踰越牆垣」，容有未
    洽，惟被告所涉加重竊盜之條款並無不同，由本院逕予更正
    即可，自無庸變更起訴法條，附此敘明。
㈣、事實欄一、㈠部分，被告自承觀察到該貨櫃內有許多財物，無
    法一次搬空，故多次前往行竊，是其乃係基於同一竊盜之犯
    意，故於密切接近之時、地，先後數次竊取貨櫃內之財物，
    侵害同一被害人之財產管領法益，應論以接續犯一罪。被告
    上開2次犯行，犯意各別，行為互殊，應予分論併罰。
㈤、被告前因公共危險案件，經本院以105年度訴字第250號判決
    判處有期徒刑1年10月，緩刑5年確定，嗣經本院以106年度
    撤緩字第44號裁定撤銷前揭緩刑宣告確定，竊盜案件，經
    本院以106年度基簡字第230號判決判處有期徒刑6月確定，
    施用第二級毒品案件，經本院以106年度基簡字第1896號判
    決判處有期徒刑2月確定，竊盜案件，經本院以107年度易
    字第50號判決分別判處有期徒刑2月、6月，應執行有期徒刑
    7月確定；前開3案所處之罪刑，嗣經本院以107年度聲字
    第262號裁定合併定應執行有期徒刑1年確定，經與案所處
    徒刑接續執行，於108年3月21日縮短刑期假釋，再接續執行
    另案遭判處應執行拘役80日，於108年6月8日出監，於109年
    4月23日保護管束期滿，未經撤銷假釋，其未執行之刑，以
    已執行論，而執行完畢等情，有臺灣高等法院被告前案紀錄
    表在卷可查，其於受徒刑之執行完畢後，5年以內故意再犯
    本案有期徒刑以上之罪，均為累犯，而本案依被告犯罪情節
    ，並無應量處最低法定刑，卻無法適用刑法第59條減輕規定
    ，致其所受刑罰超過其所應負擔罪責之情形，參諸司法院釋
    字第775 號解釋之意旨，仍應各依刑法第47條第1 項之規定
    加重其刑（最高法院108年度台上字第338號、第4160號判決
    參照）。
㈥、爰審酌被告不思以正途獲取金錢，竟恣意以竊盜之方式侵奪
    他人財物，顯然欠缺尊重他人財產權之法治觀念，應予非難
    ；兼衡其坦承犯行之犯後態度、素行（有臺灣高等法院被告
    前案紀錄表在卷可查）、犯罪之動機、目的、手段、被竊財
    物之價值；暨考量被告於審理中自述學歷為高中畢業，從事
    粗工，平均每月工作10至15日，日薪1,200元，未婚，無子
    女，家庭經濟狀況勉持等一切情狀，分別量處如主文所示之
    刑，並就得易科罰金部分諭知易科罰金之折算標準，以資懲
    儆。
三、沒收
㈠、扣案破壞剪1支、手套1副，為被告所有，供其為事實欄一、㈡
    之犯行所用之物，業據被告供承在卷，爰依刑法第38條第2
    項規定，於該罪項下宣告沒收。
㈡、被告事實欄一、㈠所竊得之電纜線5捲（共500米）、抽水機3
    台、油壓機1台、穿揚機1台、工業用千斤頂2台、裝有手工
    切台3個及活動板手5支之黑色塑膠袋1只，均係其所有之犯
    罪所得，亦未經合法發還被害人，雖未扣案，仍應依刑法第
    38條之1第1項前段、第3項之規定，宣告沒收，並於全部或
    一部不能沒收或不宜執行沒收時，追徵其價額。
㈢、至被告事實欄一、㈠竊得之電纜線1捆，已倉皇丟棄於現場，
    而由告訴人陳宗勇當場收回，有電話紀錄表附卷供參；事實
    欄一、㈡竊得之電纜線14條，亦已合法發還告訴人齊裕營造
    股份有限公司，有贓物認領保管單在卷可佐，依刑法第38條
    之1第5項規定，爰均不予宣告沒收或追徵，併予敘明。
據上論斷，應依刑事訴訟法第284條之1、第299條第1項前段，判
決如主文。
本案經檢察官吳美文提起公訴，檢察官林姿妤到庭執行職務。
中　　華　　民　　國　　110  　年　　10　　月　　7　　日
                  刑事第六庭    法　官　施又傑
以上正本證明與原本無異。
如不服本判決應於收受送達後20日內向本院提出上訴書狀，並應
敘述具體理由；其未敘述上訴理由者，應於上訴期間屆滿後20日
內向本院補提理由書(均須按他造當事人之人數附繕本)「切勿逕
送上級法院」。
中　　華　　民　　國　　110  　年　　10　　月　　7　　日
                                書記官　連懿婷
附錄本案論罪科刑法條全文：
中華民國刑法第320條
意圖為自己或第三人不法之所有，而竊取他人之動產者，為竊盜
罪，處5年以下有期徒刑、拘役或50萬元以下罰金。
意圖為自己或第三人不法之利益，而竊佔他人之不動產者，依前
項之規定處斷。
前二項之未遂犯罰之。
中華民國刑法第321條
犯前條第1項、第2項之罪而有下列情形之一者，處6月以上5年以
下有期徒刑，得併科50萬元以下罰金：
一、侵入住宅或有人居住之建築物、船艦或隱匿其內而犯之。
二、毀越門窗、牆垣或其他安全設備而犯之。
三、攜帶兇器而犯之。
四、結夥三人以上而犯之。
五、乘火災、水災或其他災害之際而犯之。
六、在車站、港埠、航空站或其他供水、陸、空公眾運輸之舟、
    車、航空機內而犯之。
前項之未遂犯罰之。